【裁判字號】    98,訴,3591
【裁判日期】    990323
【裁判案由】    毒品危害防制條例
【裁判全文】
臺灣板橋地方法院刑事判決              98年度訴字第3591號
公  訴  人  臺灣板橋地方法院檢察署檢察官
被      告  甲○○
上列被告因違反毒品危害防制條例案件，經檢察官提起公訴（98
年度毒偵字第6659號），本院依簡式審判程序判決如下：
    主  文
甲○○施用第一級毒品，累犯，處有期徒刑捌月。又施用第二級
毒品，累犯，處有期徒刑肆月。應執行有期徒刑拾月。
    事  實
一、甲○○前因施用毒品案件，經裁定送觀察、勒戒及強制戒治
    後，於民國九十年三月十九日執行強制戒治完畢釋放，並由
    臺灣板橋地方法院檢察署檢察官以九十年度戒毒偵字第二七
    五號為不起訴處分在案。其又於九十三年至九十五年間數次
    犯施用毒品罪，經法院分別論罪科刑，並由本院以九十六年
    度聲減字第六五０二號裁定予以減刑並定應執行刑為有期徒
    刑一年四月，再與其嗣於九十六年間所犯之施用毒品罪所受
    宣告之有期徒刑八月接續執行，於九十七年八月二十日縮短
    刑期假釋出獄，刑期至九十八年一月二十一日屆滿，其假釋
    未經撤銷，以已執行論。詎猶不知悔改，基於施用第一級毒
    品海洛因之犯意，於九十八年七月十二日某時，在臺北縣中
    和市○○路三六六號二樓住處，以針筒（未扣案）注射方式
    施用海洛因一次。其另基於施用第二級毒品甲基安非他命之
    犯意，於同日某時，在相同處所，以將甲基安非他命放置於
    玻璃球（未扣案）內燒烤吸食煙霧之方式，施用甲基安非他
    命一次。嗣於九十八年七月十二日下午五時三十分許，在臺
    北縣中和市○○路與民樂街口，因行跡可疑遭警盤查，經徵
    得甲○○之同意採尿送驗，結果呈嗎啡及甲基安非他命陽性
    反應，始查悉上情。
二、案經臺北縣政府警察局中和第二分局移送臺灣板橋地方法院
    檢察署檢察官偵查起訴。本院於準備程序進行中，被告甲○
    ○就被訴事實為有罪之陳述，經告知簡式審判程序之旨，並
    聽取公訴人、被告之意見後，本院合議庭裁定由受命法官獨
    任進行簡式審判程序。
    理  由
一、上揭犯罪事實，業據被告於本院準備程序、審理時均自白不
    諱，其於九十八年七月十二日為警查獲後採集之尿液檢體，
    經送臺灣檢驗科技股份有限公司以酵素免疫分析法初驗、氣
    相層析質譜儀法複驗之結果，確呈嗎啡陽性反應，有該公司
    於九十八年八月十九日出具之濫用藥物檢驗報告一份、臺北
    縣政府警察局中和第二分局偵辦毒品案尿液編號及姓名對照
    表一紙在卷可憑（見偵查卷第七頁、第九頁），足認被告之
    自白與事實相符。再者，被告前因施用毒品案件，經裁定送
    觀察、勒戒及強制戒治後，於九十年三月十九日執行強制戒
    治完畢釋放，並由臺灣板橋地方法院檢察署檢察官以九十年
    度戒毒偵字第二七五號為不起訴處分，再於九十三年至九十
    六年間數次犯施用毒品罪，經法院分別論罪科刑乙節，有臺
    灣高等法院被告前案紀錄表一份在卷可考，是以被告此次施
    用毒品犯行，已非毒品危害防制條例第二十條第三項所稱「
    五年後再犯」之情形，即應由檢察官依法追訴（最高法院九
    十五年度第七次刑事庭會議決議參照）。從而本案事證明確
    ，被告犯行堪予認定。
二、核被告所為，係犯毒品危害防制條例第十條第一項之施用第
    一級毒品罪，及同條第二項之施用第二級毒品罪。被告為施
    用而持有海洛因、甲基安非他命之低度行為，分別為施用之
    高度行為所吸收，不另論罪。被告前多次犯施用毒品罪，經
    法院分別論罪科刑，並由本院以九十六年度聲減字第六五０
    二號裁定予以減刑並定應執行刑為有期徒刑一年四月，再與
    其嗣於九十六年間所犯施用毒品罪所受宣告之有期徒刑八月
    接續執行，於九十七年八月二十日縮短刑期假釋出獄，刑期
    至九十八年一月二十一日屆滿，其假釋未經撤銷，以已執行
    論等情，有臺灣高等法院被告前案紀錄表一份在卷可考，其
    受有期徒刑之執行完畢，五年內故意再犯本案有期徒刑以上
    之二罪，均為累犯，皆應依法加重其刑。所犯上開二罪，犯
    意各別，行為互殊，應分論併罰。被告於本院審理時，已供
    陳其施用海洛因及甲基安非他命之時間、地點明確，起訴書
    就此僅略載為「於九十八年七月十二日為警採尿前回溯二十
    六小時、九十六小時內某時」、「在不詳處所」云云，稍有
    未恰，應予更正如犯罪事實欄所載。爰審酌被告素行非端，
    前已因施用毒品獲得不起訴處分之寬典，又迭經法院論罪科
    刑，均猶不知遠離毒害，顯然漠視法令之禁制，惟坦承犯行
    之犯後態度，暨其犯罪之動機、目的、所生危害等一切情狀
    ，分別量處如主文所示之刑，並定其應執行刑。供被告施用
    海洛因及甲基安非他命所使用之針筒、玻璃球均已丟棄，此
    業據被告於本院審理時供陳明確，且上開物品並未扣案，無
    證據證明尚屬存在，又均非違禁物，爰不併予宣告沒收，附
    此敘明。
三、如不服本判決，得自收受送達之日起十日內，向本院提出上
    訴。
據上論斷，應依刑事訴訟法第二百七十三條之一第一項、第二百
九十九條第一項前段，毒品危害防制條例第十條第一項、第二項
，刑法第十一條前段、第四十七條第一項、第五十一條第五款，
判決如主文。
本案經檢察官賴建如到庭執行職務。
中    華    民    國    99    年    3     月    23    日
                  刑事第四庭  法  官  劉元斐
上列正本證明與原本無異
                              書記官  高建華
中    華    民    國    99    年    3     月    26    日
附錄本案論罪科刑所引法條
毒品危害防制條例第十條
施用第一級毒品者，處六月以上五年以下有期徒刑。
施用第二級毒品者，處三年以下有期徒刑。

司法院資訊處製作；財團法人民間司法改革基金會備份。
